臺灣高等法院刑事判決
110年度上訴字第24號
上  訴  人  
即  被  告  許泰偉



選任辯護人  李柏杉律師
上列上訴人即被告因違反毒品危害防制條例等案件，不服臺灣桃
園地方法院109年度訴字第732號，中華民國109年11月19日第一
審判決（起訴案號：臺灣桃園地方檢察署109年度偵字第9072號
、109年度偵字第11802號），提起上訴，本院判決如下：
    主  文
原判決撤銷。
許泰偉共同犯運輸第四級毒品罪，處有期徒參年拾月。扣案如附
表一編號1至5及附表二編號1所示之物均沒收；如附表三所示之
偽造印文共肆枚均沒收。
    犯罪事實
一、許泰偉明知2-溴-4-甲基苯丙酮為毒品危害防制條例第2條第
    2項第4款所列管之第四級毒品先驅原料，且為行政院依懲治
    走私條例第2條第3項授權所公告之管制進出口物品，非經許
    可，不得運輸及私運進出口，竟仍基於運輸第四級毒品、私
    運管制物品進口及行使偽造私文書之犯意，於民國109年1月
    14日前某日，與自稱為「蕭光哲」之人及其他運毒集團成員
    共同協議運輸第四級毒品之事宜，謀議既定。於109年1月14
    日在不詳地點，以其先前因辦理其他報關事宜，而取得不知
    情之楊建昱、許詠翔、林妍伶（下稱楊建昱等3人）之身分
    資料及證件翻拍照片，未經楊建昱等3人之同意或授權，先
    向不知情之中國大陸地區集貨商幫派國際貨運代理有限公司
    （下稱幫派公司）佯稱楊建昱等3人為本案貨物之貨主，且
    楊建昱為本案貨物之收件人，並提供楊建昱等3人之資料予
    幫派公司，使幫派公司之人員在寄貨資料上填載楊建昱等3
    人之姓名、地址、聯絡電話等資料，並記載楊建昱為本案貨
    物入境臺灣後之貨物收件人，又以楊建昱等3人之資料製作
    貨物之報關明細，計畫將夾藏有第四級毒品2-溴-4-甲基苯
    丙酮之貨物以寄送航空包裹之方式輸入我國。許泰偉再於10
    9年1月15日晚間8時許，在桃園市大園區遠雄快遞專區外之
    橋上，指示在亞風航空貨運承攬有限公司（下稱亞風公司）
    工作之藍文宏，利用擔任理貨人員之機會，特別注意其與運
    毒集團成員委託亞風公司所報關、夾藏第四級毒品2-溴-4-
    甲基苯丙酮之貨物，預計該等貨物由藍文宏順利完成理貨及
    通關後，即由藍文宏通知許泰偉處理，再由許泰偉取走轉交
    其他運毒集團成員。再由運毒集團成員在境外不詳地點取得
    2-溴-4-甲基苯丙酮後，將2-溴-4-甲基苯丙酮夾藏分裝成5
    桶後（即如附表一編號1至5所示之物，純質淨重共計103,23
    6公克，以下統稱本案毒品貨物），於境外之運毒集團成員
    委託不知情之快遞公司起運後，即由國泰航空CX-400號班機
    於109年1月19日中午12時54分許，從香港國際機場起運，於
    同（19）日下午2時31分許，抵達桃園國際機場入境，幫派
    公司人員遂將上開毒品貨物中分提單號碼0A3KT289、0A3KT2
    90、0A3KT292貨物之報關明細截圖以通訊軟體傳送至許泰偉
    所有如附表二編號1所示之行動電話內，復由許泰偉傳送給
    藍文宏；幫派公司人員又將本案毒品貨物之報關明細以電子
    郵件傳送予亞風公司，以便貨物入境後由不知情之亞風公司
    人員以楊建昱等3人為貨物報關人之名義填寫進口快遞貨物
    簡易申報單，以完成進口快遞貨物申報程序。嗣財政部關務
    署臺北關之檢查人員分別陸續自同（19）日下午起，在桃園
    國際機場遠雄快遞專區X 光機檢查檯，查獲本案毒品貨物並
    送檢確定含有2-溴-4-甲基苯丙酮成分後，旋即通知警方扣
    案，並要求亞風公司提供本件貨物之報關資料及個案委任書
    ，亞風公司遂通知幫派公司提供楊建昱等3人之個案委任書
    ，許泰偉所屬之不詳運毒集團成員即在個案委任書上填寫楊
    建昱、許詠翔之個人資料，並偽刻2人之印章，在其等之個
    案委任書上分別偽造楊建昱及許詠翔印文後，以電子郵件寄
    送予亞風公司，由亞風公司人員交由財政部關務署臺北關而
    行使之；亞風公司又輾轉透過不知情之高煒烜、羅巧箑向林
    妍伶索取個案委任書，使林妍伶誤以為係其另案進口之貨物
    需出具個案委任書，因而在個案委任書上簽名、蓋章後交付
    予亞風公司、再由亞風公司交由財政部關務署臺北關而行使
    之；許泰偉與運毒集團成員共同冒用楊建昱、許詠翔之名義
    ，偽造楊建昱、許詠翔之個案委任書，有表彰楊建昱、許詠
    翔係運送如附表一編號1、3、4所示之貨物之實際貨主，且
    擔保其等確為本案貨物報關之申報人且相關資料均正確無誤
    之意，足生損害楊建昱、許詠翔及亞風公司對於快遞貨物報
    關管理及財政部關務署臺北關管理貨物進口之正確性。警方
    於本案毒品貨物查獲後，為知悉實際收件人，仍指示新竹物
    流公司繼續依照派件資料派送，經該公司不知情之快遞人員
    依刷取貨物條碼所得楊建昱之收件資訊，嗣於109 年1 月21
    日下午1 時許送達並由楊建昱簽收上開貨物，許泰偉及其他
    運毒集團成員因而未能取走上開毒品貨物，警方嗣循線扣得
    如附表一、二所示之物品。
二、案經內政部警政署航空警察局移送臺灣桃園地方檢察署檢察
    官偵查起訴。
    理  由
一、本判決以下援引之審判外供述證據以及書證，本案當事人及
    辯護人均未爭執其證據能力（見本院卷第108至118頁），而
    該等證據經本院審酌並無違法取得之情況，認為適宜做為證
    據，自應有證據能力。
二、認定犯罪事實所憑之證據及理由：　　　　
    上開犯罪事實，業據被告於偵查、原審及本院審理中均坦承
    不諱（見偵聲字第186號卷第36頁、原審卷第157、303頁、
    本院卷第108、122、166至167頁），並據證人余家憲、許詠
    翔、楊建昱、張兆均、翁陳智瑋、藍文宏、高煒烜、林妍伶
    、羅巧箑、顏勝國於警詢及偵訊中之證述明確（見偵字9072
    號卷一第95至101、103至107、143至145、161至168、187至
    197、211至214、223至228、277至280、291至293、295至29
    7、315至317、355至361、363至367、369至376、395至399
    頁、偵字9072號卷二第3至9、11至15、51至53、71至78、10
    5至109、183至187、197至202、233至240、243至247、253
    至260、303至308、311至315、327至337頁、偵字9072號卷
    三第183至185、223至229、238至242頁、偵字11802號卷第1
    17至127、141至143、153至158、167至171、205至209、219
    至226、255至262、281至283、285至291、293至297、333至
    335、351至354、365至367、381至383、405至407頁），且
    有證人藍文宏於原審中證述（見原審卷第282至290頁），復
    有本案毒品貨物派件資料（新竹物流貨物編號0000000000、
    0000000000、0000000000、0000000000、0000000000）、亞
    風公司所提供之報關明細、個案委託書3份（委任人：許詠
    翔、楊建昱、林妍伶）、林妍伶、許詠翔之身分證正反面照
    片（見偵字9072號卷一第39至49、53至58頁）、許詠翔簽收
    之旅捷貨物簽收單、代轉貨物合約書、余家憲提供與許泰偉
    、幫派公司人員微信對話紀錄截圖暨音檔譯文、余家憲提供
    與黃先生iqos貨源、侁泰iqos貨源、泰偉貨代微信對話紀錄
    截圖暨音檔譯文（見偵字第9072號卷一第59、62至88、147
    至155頁）、109年3月10日許泰偉手機內分提單號碼OA3KT26
    6、OA3KT267、OA3KT265，報關資料之照片截圖及與天曉得
    間之微信對話截圖照片（見偵字9072號卷一第91至93頁）、
    新竹物流客戶簽收單5紙（簽收人楊建昱）、新竹物流查貨
    號碼0000000000號、0000000000號、0000000000號、000000
    0000號、000000000號之物流查詢資料（見偵字第9072號卷
    一第243至251頁）、內政部警政署刑事警察局109年2月19日
    刑鑑字第1090012448號鑑定書（見偵字第9072號卷一第263
    至264頁）、交通部民用航空局航空醫務中心毒品航藥鑑字
    第0000000號、第0000000號、第0000000號鑑定書（見偵字
    第9072號卷一第267至275頁）、進口快遞貨物簡易申報單（
    分提單號碼：0A3KT289、0A3KT309）、109年1月19日財政部
    關務署臺北關扣押貨物收據及搜索筆錄暨財政部關務署臺北
    關扣押貨物收據及搜索筆錄（見偵字第9072號卷一第311至3
    14頁）、進口快遞貨物簡易申報單2份（分提單號碼：0A3KT
    310、0A3KT290)暨財政部關務署臺北關扣押貨物收據及搜索
    筆錄2份（見偵字第9072號卷一第331至337頁）、財政部關
    務署臺北關109年1月19日北竹緝移字第1090100453號函、進
    口快遞貨物簡易申報單（分提單號碼：0A3KT292)暨財政部
    關務署臺北關扣押貨物收據及搜索筆錄（見偵字第9072號卷
    一第349至353頁）、QQ通訊軟體「旅捷-幫派」群組內109年
    1月6日訊息截圖、報機明細截圖、清關資料截圖（見偵字第
    9072號卷二第175至177頁）、林妍伶個案委任書、身分證正
    反面照片、許詠翔、林妍伶、楊建昱之派件資料（見偵字第
    9072號卷二第272至274頁）、航空警察局刑事警察大隊109
    年4月17日職務報告暨所附之群組對話截圖、許泰偉手機內0
    A3KT265、0A3KT266、0A3KT267、0A3KT289、0A3KT290、0A3
    KT292等貨物報關明細截圖照片、幫派提供給亞風相關貨物
    報關明細清單（見偵字第9072號卷二第279至285頁）、臺灣
    桃園地方檢察署檢察事務官於109年4月23日、同署檢察官於
    109年4月28日勘驗被告所使用之iPhone11(門號：000000000
    0、IMEI：000000000000000)行動電話內儲存檔案之勘驗筆
    錄（見偵字第9072號卷二第299至300、345至349頁）、內政
    部警政署航空警察局109年5月1日航警刑字第1090013338號
    函暨新竹物流新物總安字第10904041號函、財政部關務署臺
    北關北普竹字第1091019710號函（見偵字第9072號卷三第24
    9至253頁）在卷可稽，及有扣案如附表一所示之2-溴-4-甲
    基苯丙酮共10包（驗前總淨重為122,900公克，經抽驗鑑定
    之純度約84％，純質淨重約為103,236公克）及附表二編號1
    所示之行動電話1支為證，足認被告自白與事實相符。綜上
    ，本案事證已臻明確，被告犯行堪予認定。
三、論罪：
　㈠新舊法比較：
　  行為後法律有變更者，適用行為時之法律。但行為後之法律
    有利於行為人者，適用最有利於行為人之法律，刑法第2條
    第1項定有明文。被告行為後，毒品危害防制條例第4條第4
    項於109年1月15日修正公布，並於同年7月15日施行。經比
    較修正前、後規定，新法將毒品危害防制條例第4條第4項之
    罰金刑上限自新臺幣300萬元提高為500萬元，顯非有利於被
    告，依刑法第2條第1項前段規定，本案應適用修正前之行為
    時法處斷。另修正前毒品危害防制條例第17條第2項原規定
    ：「犯第四條至第八條之罪於偵查及審判中均自白者，減輕
    其刑。」修正後毒品危害防制條例第17條第2項則規定：「
    犯第四條至第八條之罪於偵查及歷次審判中均自白者，減輕
    其刑。」而增加須於「歷次」審判中均自白，始得依該條項
    減輕之要件。經比較新舊法之結果，修正後之法律並未較有
    利於被告，依刑法第2條第1項前段規定，即應適用被告行為
    時即修正前毒品危害防制條例第17條第2項之規定。
　㈡按依毒品危害防制條例第2條第2項第4款之附表四所載，第四
    級毒品包括毒品先驅原料「2-溴-4-甲基苯丙酮」，且係行
    政院依懲治走私條例第2條第3項規定所授權公告之「管制物
    品管制品項及管制方式」第1項第3款所定之管制進出口物品
    。又懲治走私條例第2條第1項所謂私運管制物品進口，係指
    由國外或自大陸地區私運管制物品，進入臺灣地區而言；輸
    入之既遂與未遂，以是否已進入國界為標準；而運輸毒品罪
    祇以所運輸之毒品已實施運送為已足，並非以運抵目的地為
    犯罪完成之要件，區別該罪既遂或未遂，應以已否起運為準
    ，既已起運，構成該罪之輸送行為即已完成，不以抵達目的
    地為既遂條件（最高法院95年度台上字第298號判決意旨參
    照）。是被告所運輸、收受之附表一編號1至5所示含有第四
    級毒品「2-溴-4-甲基苯丙酮」之貨物，係自香港私運進入
    臺灣，除構成毒品危害防制條例第4條第4項之運輸第四級毒
    品罪外，亦應論以懲治走私條例第2條第1項之私運管制物品
    進口罪，且運輸毒品罪之成立，並非以所運輸之毒品運抵目
    的地為完成犯罪之要件，是區別該罪既遂、未遂之依據，應
    以已否起運為準；如已起運，其構成要件之輸送行為即已完
    成。至私運管制物品進口罪，係指私運該物品進入我國國境
    而言；凡私運該物品進入我國統治權所及之領土、領海或領
    空，其走私行為即屬既遂，是以本案毒品貨物一經起運離開
    香港後，運輸第四級毒品之犯行即屬既遂。
　㈢核被告許泰偉所為，係犯修正前毒品危害防制條例第4條第4
    項之運輸第四級毒品罪、懲治走私條例第2條第1項之私運管
    制物品進口罪及刑法第216條、第210條行使偽造私文書罪。
    又被告基於運輸而共同持有純質淨重達20公克以上之第四級
    毒品「2-溴-4-甲基苯丙酮」之低度行為，為運輸之高度行
    為所吸收，不另論罪；另其所屬之運毒集團成員偽刻楊建昱
    、許詠翔之印章並在個案委任書上偽造2人印文之行為，屬
    其偽造私文書之階段行為；另其偽造私文書後持以行使，偽
    造私文書之低度行為，則為行使之高度行為所吸收，均不另
    論罪。
　㈣被告與「蕭光哲」及所屬之運毒集團成員間，即便並無直接
    之聯絡，就上開犯行，仍有犯意聯絡及行為分擔，為共同正
    犯。又被告利用不知情之大陸地區幫派公司及臺灣亞風公司
    人員進行私運毒品入境之行為，係屬間接正犯。　　
　㈤被告與運毒集團成員共同行使偽造私文書之行為，係在運輸
    毒品之過程中，為掩飾其等真實身分所為之舉措，係基於單
    一運輸毒品之犯罪目的，應認被告係以一行為同時觸犯運輸
    第四級毒品、私運管制物品進口、行使偽造私文書等罪名，
    為想像競合犯，依刑法第55條前段之規定，從一重之運輸第
    四級毒品罪處斷。　　
　㈥公訴意旨雖漏未引用刑法第216條、第210條之行使偽造私文
    書罪法條，然於起訴書所載之犯罪事實中業已提及被告等人
    未經楊建昱、許詠翔、林妍伶之同意，取得渠等之身分資料
    及證件翻拍照片後，提供作為本案毒品貨物之報關所用等節
    ，堪認行使偽造私文書犯行與已起訴部分有想像競合犯之裁
    判上一罪關係，應為起訴效力所及，本院自得一併予以審理
    ，附此敘明。
　㈦按修正前毒品危害防制條例第17條第2項規定：「犯第4條至
    第8條之罪於偵查及審判中均自白者，減輕其刑。」所謂偵
    查及審判中均自白，祇須被告於偵查、審判中均曾經自白，
    即得認有該條項之適用，不以始終承認犯罪為必要。所稱偵
    查中之自白，係指被告於案件偵查終結前，已為自白，包含
    向有調查犯罪職權之司法警察（官）自白，以及偵查中檢察
    官向法院聲請羈押（含延長羈押），於法官訊問時所為之自
    白。又所謂「自白」，乃指被告於刑事追訴機關發覺其犯行
    後，承認自己全部或主要犯罪事實之謂，其承認犯罪事實之
    方式，並不以出於主動為必要，即或經由偵、審機關之推究
    訊問而被動承認，亦屬自白，且不論以言詞或書面為之，均
    屬之。經查，被告於偵查中延長羈押之法官訊問程序中自白
    犯行（見109年度偵聲字第186號卷第36頁），另於原審、本
    院準備程序及審理期日，亦就其運輸第四級毒品之犯行均已
    自白犯罪，爰依毒品危害防制條例第17條第2項規定減輕其
    刑。
　㈧次按犯毒品危害防制條例第4條至第8條、第10條或第11條之
    罪，供出毒品來源，因而查獲其他正犯或共犯者，減輕或免
    除其刑，同條例第17條第1項亦定有明文。查被告因本案為
    警查獲後，其於警詢及偵訊中均供出本件運輸毒品之來源及
    共犯為「蕭光哲」、藍文宏，嗣經內政部警政署航空警察局
    及臺灣桃園地方檢察署檢察官循線偵辦，就是否有被告供出
    毒品來源，因而查獲共犯「蕭光哲」及藍文宏之情形，原審
    依職權函詢內政部警政署航空警察局及臺灣桃園地方檢察署
    ，據該等機關所函覆之內容，均未有已查獲蕭光哲及藍文宏
    之運輸毒品犯行乙節，有臺灣桃園地方檢察署109年10月14
    日桃檢俊收109偵9072字第1099108795號函及內政部警政署
    航空警察局109年10月5日航警刑字第1090028411號函存卷可
    參（見原審卷第239至241頁），是被告所犯上開運輸第四級
    毒品罪，無從依毒品危害防制條例第17條第1項規定減輕其
    刑。
　㈨另按刑法第59條規定之酌量減輕其刑，必須犯罪另有特殊之
    原因與環境，在客觀上足以引起一般同情，認為即使予以宣
    告法定最低度刑，猶嫌過重者，始有其適用。此所謂法定最
    低度刑，固包括法定最低本刑；惟遇有其他法定減輕之事由
    者，則應係指適用其他法定減輕事由減輕後之最低度刑而言
    。倘被告別有其他法定減輕事由者，應先適用法定減輕事由
    減輕其刑後，猶認其犯罪之情狀顯可憫恕，即使科以該減輕
    後之最低度刑仍嫌過重者，始得適用刑法第59條規定酌量減
    輕其刑。而此項犯罪情狀是否顯可憫恕而酌量減輕其刑之認
    定，亦屬法院得依職權自由裁量之事項。雖辯護人辯護稱被
    告均坦承犯行，若法院認為不足以構成供出毒品來源因而查
    獲上游，本件有情可憫恕之情，請依刑法第59條減輕其刑
　　，惟查本件依修正前毒品危害防制條例第17條第2項規定減
    輕其刑後，已無情輕法重之憾，又斟酌被告擔任與毒品上游
    聯繫之地位，以及傳送影片、圖片告知藍文宏本案毒品貨物
    之外觀，並囑咐藍文宏於本案毒品貨物清關時，需顧好該批
    貨物等情，被告於本案毒品貨物運輸入境之角色分工中不可
    謂不重，且其知悉所運輸之貨品為第四級毒品2-溴-4-甲基
    苯丙酮，其本件運輸毒品之作為，相較於安分守己正當工作
    者，顯無法引起一般人之同情或憫恕，因此，綜觀其情節，
    實難認屬犯罪情節輕微，實應嚴厲規範，誠無另有特殊之原
    因或堅強事由，而在客觀上足以引起一般同情之處，自無再
    依刑法第59條規定減輕其刑之餘地，故辯護人執此提起上訴
    ，實無可採。
四、撤銷改判之理由、科刑、沒收：
　㈠原審認被告犯行明確，而予論罪科刑，固非無見。惟按量刑
    之輕重，係實體法賦予審理法官就個案裁量之刑罰權事項，
    所量之刑不得逾越法定刑之範圍（即所謂外部界限），並應
    受比例或平等原則（即所謂內部界限）之規範，所稱之比例
    原則，指行使此項職權判斷時，須符合客觀上之適當性、相
    當性與必要性之要求，不得逾越此等特性之程度，以維護其
    均衡；而所謂平等原則，非指一律齊頭之平等待遇，應從實
    質上加以客觀判斷，倘條件有別，應本乎正義理念，分別適
    度量處。準此，法官行使此項裁量權，自得依據個案情節，
    參酌刑法第57條各款例示之犯罪情狀，於法定刑度內量處罪
    刑。經查，雖原審認被告被查獲時，一度否認犯行，又推卸
    責任，犯後態度實難謂良好，惟被告於本院審理中已全部坦
    承犯行，態度良好，此屬刑法第57條規定之決定科刑輕重標
    準之事項，原判決於量刑時未審酌其已全部坦承犯行之犯後
    態度，揆諸前開說明，尚難認妥適。被告上訴請求從輕量刑
    ，為有理由，自應由本院將原判決予以撤銷改判。
　㈡爰以行為人責任為基礎，審酌被告正值青壯卻不事正途，為
    貪圖利益而漠視法律禁令，鋌而走險走私運輸第四級毒品入
    境，所為助長毒品之流通，並增加毒品被販售而毒害於世人
    並使不法份子牟得鉅額不法利益之可能，且所私運之第四級
    毒品「2-溴-4-甲基苯丙酮」數量非寡，所為實不足取；且
    被告於本案運輸毒品之犯行中擔任重要角色，為本件毒品走
    私入境策劃之中心人物之一，兼衡其於本院準備及審理中均
    坦承犯行，且本案於入境時及時查獲，毒品尚未流入市面而
    未釀巨害，及被告於警詢時自述高職畢業之智識程度、家庭
    經濟狀況勉持等一切情狀，量處如主文第2項所示之刑。
　㈢沒收：
　⒈按毒品危害防制條例對於查獲之製造、運輸、販賣、意圖販
    賣而持有、以非法方法使人施用、引誘他人施用及轉讓第三
    、四級毒品之沒收，並無特別規定，如其行為已構成犯罪，
    則該毒品即屬不受法律保護之違禁物，應回歸刑法之適用，
    依刑法第38條第1項第1款之規定沒收之，始為適法（最高法
    院98年度台上字第2889號判決意旨參照）。扣案如附表一編
    號1至5所示之物，經鑑定均含有第四級毒品「2-溴-4-甲基
    苯丙酮」成分，有前揭內政部警政署刑事警察局109年2月19
    日刑鑑字第1090012448號鑑定書1份在卷可參，為本案所查
    獲之第四級毒品，且被告因運輸上揭第四級毒品已構成犯罪
    ，則該毒品即屬不受法律保護之違禁物，依刑法第38條第1
    項規定，不問屬於犯罪行為人與否，均應予以宣告沒收。而
    盛裝上開毒品共計10包之包裝袋，因其上附有毒品無從析離
    ，應認屬於毒品之一部，併予宣告沒收。至於送驗用罄之毒
    品，業已滅失，爰不予宣告沒收。
　⒉扣案如附表二編號1所示被告所使用之行動電話1支，為被告
    所有並持之與幫派公司聯繫傳送本案毒品貨物報關明細截圖
    所用（見偵字9072號卷二第175至177頁），顯見該行動電話
    係作為聯繫本件運輸第四級毒品之用途，故應依毒品危害防
    制條例第19條第1項之規定，不問屬於犯罪行為人與否，應
    予宣告沒收。至於附表二編號2之iPhone行動電話，雖為被
    告所有之物且經扣案，但既非違禁物，亦無證據證明係被告
    供本案犯罪所用，爰不予宣告沒收。
　⒊被告所屬之運毒集團成員在個案委任書上偽蓋如附表三所示
    楊建昱、許詠翔之印文，為偽造之印文，應依刑法第219條
    規定，不問屬於犯人與否，均宣告沒收，至個案委任書中所
    繕打之報關委任人「楊建昱」、「許詠翔」，僅在識別委任
    人為何人，並非表示本人簽名之意思，尚不生偽造署押問題
    ，爰不予宣告沒收；另林妍伶之個案委任書上之簽名及蓋印
    均為其本人所為，乃屬真正，亦不予宣告沒收。楊建昱、許
    詠翔、林妍伶之個案委任書，雖為被告犯罪所用之物，但已
    交由財政部關務署臺北關而行使之，而非被告所有之物，故
    不予宣告沒收，附此說明。
　⒋被告於原審準備程序時供稱其運送這趟貨物，並無取得報酬
    等語（見原審卷第161頁），又本件尚無事證足資認定被告
    已因本件運輸第四級毒品之犯行而取得任何報酬，就犯罪所
    得部分，自不予以宣告沒收。
據上論斷，應依刑事訴訟法第369條第1項前段、第364條、第299
條第1項前段，判決如主文（依刑事裁判簡化原則，僅記載程序
條文）。　　　
本案經檢察官曾柏涵提起公訴，檢察官楊四猛到庭執行職務。
中　　華　　民　　國　　110 　年　　4 　　月　　29　　日
　　　　　　      刑事第七庭  審判長法　官  孫惠琳
　　　　　　　　　　　　　　　　　  法　官  王惟琪
　　　　　　　　　　　　　　　　　  法　官  連雅婷
以上正本證明與原本無異。
如不服本判決，應於收受送達後20日內向本院提出上訴書狀，其
未敘述上訴之理由者並得於提起上訴後20日內向本院補提理由書
（均須按他造當事人之人數附繕本）「切勿逕送上級法院」。
                                    書記官  潘文賢
中　　華　　民　　國　　110 　年　　4 　　月　　29　　日
附錄本案論罪科刑法條全文：
修正前毒品危害防制條例第4條
製造、運輸、販賣第一級毒品者，處死刑或無期徒刑；處無期徒
刑者，得併科新臺幣2千萬元以下罰金。
製造、運輸、販賣第二級毒品者，處無期徒刑或7年以上有期徒
刑，得併科新臺幣1千萬元以下罰金。
製造、運輸、販賣第三級毒品者，處7年以上有期徒刑，得併科
新臺幣7百萬元以下罰金。
製造、運輸、販賣第四級毒品者，處5年以上12年以下有期徒刑
，得併科新臺幣3百萬元以下罰金。
製造、運輸、販賣專供製造或施用毒品之器具者，處1年以上7年
以下有期徒刑，得併科新臺幣1百萬元以下罰金。
前五項之未遂犯罰之。
懲治走私條例第2條
私運管制物品進口、出口者，處7年以下有期徒刑，得併科新臺
幣3百萬元以下罰金。
前項之未遂犯罰之。
第1項之管制物品，由行政院依下列各款規定公告其管制品項及
管制方式：
一、為防止犯罪必要，禁止易供或常供犯罪使用之特定器物進口
    、出口。
二、為維護金融秩序或交易安全必要，禁止偽造、變造之各種貨
    幣及有價證券進口、出口。
三、為維護國民健康必要，禁止、限制特定物品或來自特定地區
    之物品進口。
四、為維護國內農業產業發展必要，禁止、限制來自特定地區或
    一定數額以上之動植物及其產製品進口。
五、為遵守條約協定、履行國際義務必要，禁止、限制一定物品
    之進口、出口。
中華民國刑法第216條
行使第二百一十條至第二百一十五條之文書者，依偽造、變造文
書或登載不實事項或使登載不實事項之規定處斷。
中華民國刑法第210條
偽造、變造私文書，足以生損害於公眾或他人者，處五年以下有
期徒刑。
附表一
編號 申報名義人 進口快遞貨物簡易申報號碼 提單主號 提單分號 申報貨物名稱 貨物實際內容  1 許詠翔 CX090A3KT289 000-00000000 OA3KT289 LIPSTICK ⑴「2-溴-4- 甲基苯丙酮」共計10包，驗前總淨重為122,900 公克。 ⑵經隨機抽取編號9淨重9750.50 公克，取2.68公克鑑定用罄，餘9747.82公克，處出第四級毒品：毒品先驅原料「2-溴-4- 甲基苯丙酮」成分。 ⑶純度約84％，依據抽測純度值，推估編號1 至10均含2-溴-4- 甲基苯丙酮之驗前總純質淨重約為103,236 公克。  2 林妍伶 CX090A3KT290 000-00000000 OA3KT290 EYEBROW PENCIL   3 楊建昱 CX090A3KT292 000-00000000 OA3KT292 BEAUTYSUPPLIES   4 許詠翔 CX090A3KT309 000-00000000 OA3KT309 EYEBROW PENCIL   5 林妍伶 CX090A3KT310 000-00000000 OA3KT310 BEAUTYSUPPLIES  
附表二
編號  名稱 數量 附註  1 iPhone11行動電話 1 支（含門號SIM 卡1 張） 門號：0000000000IMEI：000000000000000  2 iPhone11行動電話 1 支（含門號SIM卡1張） 門號0000000000IMEI：000000000000000 
附表三
編號  名稱 進口快遞貨物簡易申報號碼 分提單號碼 偽造之印文 附註  1 個案委任書 CX090A3KT289 0A3KT289 許詠翔印文2枚 見偵字9072號卷一第53頁  2 個案委任書 CX090A3KT292 0A3KT292 楊建昱印文2枚 見偵字9072號卷一第54頁